臺灣高雄地方法院刑事判決　　　　　　 93年度簡上字第843號
上　訴　人　臺灣高雄地方法院檢察署檢察官
被　　　告　乙○○　男　26歲（民國68年10月4日生）
上列上訴人因被告違反毒品危害防制條例案件，不服本案高雄簡
易庭93年度簡字第4742號中華民國93年11月 5日刑事簡易判決（
聲請簡易判決處刑案號：93年度毒偵字第3542號；及移送併案審
理案號：93年度毒偵字第5382號），提起上訴及請求移送併案審
理（93年度毒偵字第5831號、第6913號、第7182號、第7582號；
94年度毒偵字第3158號），本院管轄之第二審合議庭認不得以簡
易判決處刑，改依通常程序為第一審之審判，判決如下：
    主  文
原判決撤銷。
乙○○連續施用第二級毒品，累犯，處有期徒刑捌月。扣案之第
二級毒品甲基安非他命肆包（每包分別為驗前毛重零點公克
，驗後毛重零點貳公克；驗前毛重零點陸公克，驗後毛重零點
伍公克；驗前毛重壹點貳公克，驗後毛重壹點壹公克；驗前
毛重零點肆公克，驗後毛重零點公克）及殘留第二級毒品甲基
安非他命之玻璃球壹個、燈泡壹個、夾鏈袋伍個、玻璃球吸食器
貳個、吸管貳支，均沒收銷燬之。
    事  實
一、乙○○曾於民國91年間因竊盜案件，經本院以91年度易字第
    967號刑事判決判處有期徒刑7月確定，於92年6月11日執行
    完畢。其前於91年間因施用毒品案件，經法院裁定送國防部
    南部地方軍事看守所附設勒戒所實施觀察、勒戒後，認無繼
    續施用毒品傾向，經國防部南部地方軍事法院檢察署軍事檢
    察官於91年1月16日以91年平處(二)字第9號為不起訴處分確定
    ，並於觀察、勒戒執行完畢後釋放。詎其仍不知悔改，明知
    甲基安非他命業經公告為毒品危害防制條例第2條第2項所列
    管之第2級毒品，不得非法持有、施用，復基於施用第2級毒
    品甲基安非他命之概括犯意，於前揭觀察、勒戒執行完畢釋
    放後5年內，自93年3月間某日起至94年1月27日上午8時止，
    在其位於高雄縣大社鄉嘉誠村日新巷1號之住處，將甲基安
    非他命以玻璃球隔熱燒烤吸食煙霧之方式，平均每1日施用2
    次，連續施用第2級毒品甲基安非他命多次。嗣經警方分別
    於(一)93年7月3日凌晨1時20分，在位於高雄縣燕巢鄉○○路
    70巷之三坪宮前查獲，並扣得第2級毒品甲基安非他命2包（
    分別為驗前毛重0.3公克，驗後毛重0.2公克；驗前毛重0.6
    公克，驗後毛重0.5公克）及殘留有第2級毒品甲基安非他命
    之吸管1支、燈泡1個；(二)93年9月9日晚上9時30分，在高雄
    縣大社鄉○○村○○路80巷口處為警查獲，並扣得第2級毒
    品甲基安非他命1包（驗前毛重1.2公克，驗後毛重1.1公克
    ）及殘留有第2級毒品甲基安非他命之玻璃球1個；(三)93年9
    月30日下午2時45分，在高雄縣大社鄉翠屏村中興5巷5號前
    查獲，並扣得殘留有第2級毒品甲基安非他命之夾鏈袋5個、
    玻璃球吸食器2個、吸管1支；(四)93年10月26日中午12時10分
    ，在高雄縣大社鄉嘉誠村日新巷1號查獲；(五)93年11月11日
    上午9時10分，在高雄縣大社鄉三民村三奶廟前查獲；(六)93
    年11月11日中午12時30分，在高雄縣大社鄉○○村○○街16
    號前查獲，並扣得第2級毒品甲基安非他命1包（驗前毛重0.
    4公克，驗後毛重0.3公克）；(七)94年1月27日因乙○○另案
    竊盜案件經通緝，為警逮捕查獲，且復分別於93年7月3日凌
    晨3時10分、同年9月10日上午10時30分、同年9月30日下午5
    時、同年10月26日下午1時30分、同年11月11日上午9時50分
    、同年11月11日下午3時30分、94年1月27日中午12時45分採
    尿送驗後，始知上情。
二、案經高雄市政府警察局三民第一分局、高雄縣政府警察局、
    高雄縣警察局鳳山分局、仁武分局分別報告臺灣高雄地方法
    院檢察署聲請逕以簡易判決處刑及移送併案審理。
    理  由
一、訊據被告對其於上揭時、地連續施用第 2級毒品甲基安非他
    命之事實，於本院審理時（參見本院94年 5月11日審判筆錄
    ）坦承不諱，且有扣案晶體4包，經送驗後係第2級毒品甲基
    安非他命（分別為驗前毛重0.3公克，驗後毛重0.2公克；
    驗前毛重 0.6公克，驗後毛重0.5公克；驗前毛重1.2公
    克，驗後毛重1.1公克；驗前毛重0. 4公克，驗後毛重0.3
    公克）；另扣案玻璃球1個、燈泡1個、夾鏈袋 5個、玻璃球
    吸食器2個、吸管2支，經送驗後，亦均係呈殘留有第 2級毒
    品甲基安非他命之陽性反應，此有高雄醫學大學附設中和紀
    念醫院93年10月12日報告編號9310—43號、9310—44號、93
    10—45號、9310—46號；93年10月19日報告編號9310— 157
    號、9310—158號；94年1月11日報告編號9401—102號、940
    1—103號、9401—104號；94年 1月18日報告編號9401—336
    號檢驗報告各1紙附卷可稽。另查：
  (一)被告係分別於93年7月3日凌晨3時10分、同年9月10日上午10
    時30分、同年9月30日下午5時、同年10月26日下午 1時30分
    、同年11月11日上午9時50分、同年11月11日下午3時30分、
    94年 1月27日中午12時45分，經警方採集其尿液送驗結果，
    均呈甲基安非他命陽性反應，此有高雄醫學大學附設中和
    紀念醫院93年10月12日報告編號9310—68號；93年11月 2日
    報告編號9310— 755號濫用藥物尿液檢驗報告；高雄縣政
    府衛生局93年7月15日93煙檢字第1458號、93年9月24日93煙
    檢字第2074號、93年10月14日93煙檢字第2397號、93年11月
    2 日93煙檢字第2522號、93年11月19日93煙檢字第2731號、
    93年11月19日93煙檢字第2732號煙毒尿液檢驗成績書及尿液
    採證代碼表；臺灣檢驗科技股份有限公司94年 2月21日報
    告編號KＺ000000000000號濫用藥物尿液檢驗報告及尿液採證
    檢驗對照表各1紙附卷可稽，足見被告確有施用第2級毒品甲
    基安非他命之事實無訛。
  (二)按甲基安非他命經口服投與後，約70%於 24小時內自尿液中
    排出，其尿液內甲基安非他命成分之檢出，與其投與甲基安
    非他命方式、投與量、個人體質、採尿時間、檢測儀器之精
    密有關，通常採尿液是否呈陽性反應，應以投與後24小時所
    採為宜，此業經行政院衛生署藥物食品檢驗局以（）藥檢
    壹字第044942號函釋明確。是依上開說明，佐以被告前揭尿
    液檢驗報告及濫用毒品之成癮性，被告自白於前揭時間，有
    連續施用第 2級毒品甲基安非他命多次等語，核與前揭事證
    相符，應堪採信。
  (三)另犯毒品危害防制條例第10條施用第 2級毒品之罪者，檢察
    官應先將被告送勒戒處所觀察、勒戒，經觀察、勒戒後，認
    無繼續施用毒品傾向者，應由檢察官為不起訴之處分，且經
    觀察、勒戒執行完畢釋放後， 5年內再犯第10條之罪，檢察
    官應依一般刑事訴訟程序予以起訴論罪科刑，此觀諸毒品危
    害防制條例第20條第1項、第 2項、第23條第2項前段規定自
    明。經查，被告前於91年間因竊盜案件，經本院以91年度易
    字第967號刑事判決判處有期徒刑7月確定，於92年 6月11日
    執行完畢。其前於91年間因施用毒品案件，經法院裁定送國
    防部南部地方軍事看守所附設勒戒所實施觀察、勒戒後，認
    無繼續施用毒品傾向，經國防部南部地方軍事法院檢察署軍
    事檢察官於91年1月16日以91年平處(二)字第9號為不起訴處分
    確定等情之事實，此有臺灣高等法院被告全國前案紀錄表、
    本院被告院內索引卡紀錄表、臺灣高雄地方法院檢察署刑案
    資料查註紀錄表、高雄縣岡山分局燕巢所93年7月3日刑案資
    料作業個別查詢報表各 1紙附卷可參。被告前既曾因施用毒
    品案件，經觀察、勒戒後，復因施用毒品，其於前開觀察、
    勒戒執行完畢釋放後 5年內，再犯本案施用毒品罪，依毒品
    危害防制條例第23條第 2項之規定，屬應依法論罪科刑之行
    為，依前開說明，本案被告上開所為，係於前揭觀察勒戒執
    行完畢釋放後5年內，再犯毒品危害防制條例第10條第2項施
    用第2級毒品罪，本案事證明確，被告上開犯行洵堪認定。
二、按甲基安非他命為毒品危害防制條例第 2條第2項第2款所明
    定之第2級毒品。核被告所為，係犯同條例第10條第2項之施
    用第2級毒品罪。被告持有第2級毒品進而施用，持有之低度
    行為為施用之高度行為所吸收，不另論持有毒品之罪。其先
    後多次施用第 2級毒品甲基安非他命，時間緊接，犯罪構成
    要件相同，顯係基於概括犯意為之，應依刑法第56條之規定
    ，論以一罪，並加重其刑。另併案部分（93年度毒偵字第53
    82號、93年度毒偵字第5831號、第6913號、第7182號、第75
    82號；94年度毒偵字第3158號）雖未據起訴，然該部分與檢
    察官聲請逕以簡易判決處刑部分（93年度毒偵字第3542號）
    ，具有連續犯之裁判上一罪關係，依刑事訴訟法第 267條之
    規定，應為起訴效力所及，本院自應併予審究。又查，被告
    前於91年間因竊盜案件，經本院以91年度易字第 967號刑事
    判決判處有期徒刑7月確定，於92年6月11日執行完畢，此有
    臺灣高等法院被告全國前案紀錄表、本院被告院內索引卡紀
    錄表、臺灣高雄地方法院檢察署刑案資料查註紀錄表各 1份
    存卷可考，其於 5年內再犯本案有期徒刑以上之罪，為累犯
    ，應依刑法第47條之規定加重其刑，並依法遞加之。
三、被告犯罪事證既已明確，原審予以論罪科刑，固非無見。惟
    原審僅就被告分別於(一)93年 7月3日凌晨1時20分回溯24小時
    內之某時；(二)93年9月10日上午9時30分回溯24小時內之某時
    施用第二級毒品甲基安非他命各 1次等犯行論罪科刑，未論
    及事實欄所載之其餘犯罪事實，尚有未洽，自應由本院將原
    判決撤銷改判。爰審酌被告前因施用毒品案件經觀察、勒戒
    執行完畢釋放後，仍未能徹底戒絕毒品，復犯本案施用毒品
    罪且平均每1日施用毒品2次次數頻繁，顯見其無戒毒悔改之
    意，惟念其施用毒品乃自戕一己之身體健康，尚未對他人造
    成危害，且犯後已坦承犯行，態度良好等一切情狀，量處如
    主文第2項所示之刑。
四、至扣案之晶體4包，經送驗後係第2級毒品甲基安非他命（分
    別為驗前毛重0.3公克，驗後毛重0.2公克；驗前毛重0.
    6公克，驗後毛重 0.5公克；驗前毛重1.2公克，驗後毛重
    1.1公克；驗前毛重 0.4公克，驗後毛重0.3公克；且包裝
    袋 4個因殘留甲基安非他命殘渣，該殘渣已無從與包裝袋剝
    離），應屬違禁物，不問是否屬與犯人所有與否，依毒品危
    害防制條例第18條第 1項前段規定，併予宣告沒收銷燬之；
    另扣案之玻璃球1個、燈泡1個、夾鏈袋5個、玻璃球吸食器2
    個、吸管2支，經送驗後，亦均係呈殘留有第2級毒品甲基安
    非他命陽性反應，已如前述，然業已無法與第 2級毒品甲基
    安非他命析離，應屬違禁物，不問是否屬與犯人所有與否，
    依毒品危害防制條例第18條第 1項前段規定，均併予宣告沒
    收銷燬之。至鑑驗所耗損之毒品，既已費失，自無庸宣告沒
    收銷燬，附此敘明。
五、按檢察官聲請以簡易判決處刑之案件，經法院認為有第 451
    條之1第4項但書之情形者，應適用通常訴訟程序審判之，刑
    事訴訟法第 452條定有明文；且對於簡易判決之上訴，準用
    刑事訴訟法第3編第1章及第2章之規定。管轄第2審之地方法
    院合議庭受理簡易判決上訴案件，應依通常程序審理。其認
    案件有刑事訴訟法第 452條之情形者，應撤銷原判決，逕依
    通常程序為第 1審判決，法院辦理刑事訴訟簡易程序案件應
    行注意事項第14項亦有規定；查本案本院於審判中發現被告
    尚有其他具裁判上一罪即併案部分之犯罪事實，不宜量處 6
    月以下之有期徒刑，足認檢察官之聲請簡易判決處刑為不適
    當，而有刑事訴訟法第451條之1第4項但書第2款之情形，依
    前揭法律規定，應由本院合議庭逕依通常程序審理後，而為
    第 1審之判決，檢察官或被告如不服本判決，仍得於法定上
    訴期間內，向管轄之第2審法院提起上訴，附此敘明。
據上論斷，應依刑事訴訟法第455條之1第 1項、第3項、第452條
、第451條之1第4項但書第2款、第369條第 1項前段、第364條、
第299條第1項前段，毒品危害防制條例第10條第2項、第18條第1
項前段，刑法第11條、第56條、第47條，判決如主文。
本案經檢察官甲○○到庭執行職務。
中　　華　　民　　國　　94　　年　　5 　　月　　18　　日
                  鳳山刑事第3庭審判長法官 張桂美
                               法      官 莊珮君
                               法      官 唐中興
以上證明與原本無異。
如不服本判決，應於判決送達後10日內，向本院提出上訴狀。
                               書  記  官 顏宗貝
中　　華　　民　　國　　94　　年　　5 　　月　　18　　日
附錄本案判決論罪科刑法條：
毒品危害防制條例第10條
施用第1級毒品者，處6月以上5年以下有期徒刑。
施用第2級毒品者，處3年以下有期徒刑。
